【裁判字號】    89,易,1542
【裁判日期】    890911
【裁判案由】    家庭暴力防治法
【裁判全文】
臺灣臺南地方法院刑事判決                        八十九年度易字第一五四二號
    公  訴  人  臺灣台南地方法院檢察署檢察官
    被      告  甲○○
右列被告因違反家庭暴力防治法案件，經檢察官提起公訴 (八十九年度偵字第五六六
九號)，本院判決如左：
    主  文
甲○○違反法院依家庭暴力防治法第十三條所為遠離居所之裁定，處拘役伍拾日。如
易科罰金，以參佰元折算壹日。
    事  實
一、甲○○係乙○○之夫，兩人具有家庭暴力防治法第三條第一款所稱之家庭成員關
    係。甲○○前因曾對乙○○有精神及身體上之不法侵害，經乙○○向台灣台南地
    方法院聲請核發暫時保護令，經台灣台南地方法院於民國八十九年四月三日以八
    十九年度暫家護字第四四號裁定核發民事暫時保護令，令甲○○應最少遠離位於
    台南縣佳里鎮龍安里一０六號之乙○○娘家一百公尺。詎甲○○於收受前開暫時
    保護令後，竟予違反，仍於八十九年五月四日二十一時四十分許，擅自前往乙○
    ○前開娘家，嗣經乙○○報警查獲。
二、案經台南縣警察局佳里分局報告台灣台南地方法院檢察署檢察官偵查起訴。
    理  由
一、訊據被告甲○○固坦承收到並瞭解前開保護令規定，並曾於八十九年五月四日二
    十一四十分時許，至台南縣佳里鎮龍安里一０六號被害人乙○○娘家處，惟矢口
    否認涉有違反保護令行為，辯稱被害人於八十九年五月三日晚上曾打電話要伊攜
    帶女兒衣物至前開住處，伊始於翌日即八十九年五月四日前往被害人娘家處云云
    。經查：(1)被害人經本院以八十九年度暫家護字第四四號裁定核發暫時保護令，
    且經被告收到並瞭解該保護令之內容等情，業據被告於警訊及偵審中自承不諱，
    復有本院八十九年度暫家護字第四四號暫時保護令一份，附卷可稽，被告此部分
    之自白與事實相符，堪以採信。(2)被告曾於八十九年五月四日二十一時四十分許
    ，至台南縣佳里鎮龍安里一０六號被害人娘家處一節，業據被告於警訊及偵審中
    自承不諱，核與被害人於警訊及偵審中之指述相符，被告此部分之自白亦堪採信
    。(3)被害人於本院調查時固稱曾叫被告拿小孩及其衣物至其娘家云云，惟被害人
    於警訊中明白陳述並未要求被告攜帶衣物至其娘家（參見警卷第七頁），且於本
    院調查時，被害人經本院隔離訊問後，就何時通知、如何通知被告以及通知被告
    攜帶何衣物至其娘家等情，均無法回答，僅能以忘記了等語應答，如當日被害人
    果有通知被告前來，被害人當會於本院調查時陳明事實，使被告免其刑責，何以
    連何時通知、如何通知被告等情，均未能回答？參諸被害人於本院調查時自承業
    已原諒被告等情，足見被害人於本院調查時之陳述係迴護被告之詞，不足採信。
    其於警訊中之陳述較為可採。從而被告辯稱係被害人要伊前去云云，顯與事實不
    符，尚不足採。又被告雖辯稱曾於八十九年四月間至警察局請求警察轉交物品予
    被害人，足見伊並無違反暫時保護令之意，惟被告自承至警察局請求轉交物品係
    八十九年四月間之事，足認與本案無關，被告所辯，尚無可採。被告犯行明確，
    堪以認定。
二、核被告所為係犯家庭暴力防治法第五十條第四款之違反保護令罪。爰審酌被告漠
    視保護令之規範、犯罪後否認犯行之態度、被害人表示被告已經道歉，願意原諒
    被告，業據被害人於本院調查時自承在卷等一切情狀，量處如主文所示之刑並諭
    知易科罰金之折算標準。
據上論斷，應依刑事訴訟法第二百九十九條第一項前段，家庭暴力防治法第五十條第
四款，刑法第十一條前段、第四十一條，罰金罰鍰提高標準條例第二條，判決如主文
。
本案經檢察官許鈺茹到庭執行職務
中      華      民      國    八十九    年      九      月     十一     日
                                  臺灣臺南地方法院刑事第四庭
                                          法  官    張  意  聰
                                          法  官    彭  喜  有
                                          法  官    卓  穎  毓
右正本證明與原本無異。
如不服本判決，應於判決送達後十日內，向本院提出上訴狀。
                                          書記官    黃  子  起
中      華      民      國    八十九    年      九      月    十三      日
附錄法條：
家庭暴力防制法第五十條第四款：
違反法院第十三條、第十五條所為之下列裁定者，為本法所稱違反保護令罪，處三年
以上有期徒刑、拘役或科或併科新台幣十萬元以下罰金：
四、遠離住居所、工作場所、學校或其他特定場所。


司法院資訊處製作；財團法人民間司法改革基金會備份。
